【裁判字號】    97,訴,1616
【裁判日期】    980407
【裁判案由】    違反毒品危害防制條例等
【裁判全文】
臺灣臺南地方法院刑事判決              97年度訴字第1616號
公  訴  人  臺灣臺南地方法院檢察署檢察官
被      告  戊○○
                    （現另案在臺灣臺南監獄臺南分監執行）
指定辯護人  本院公設辯護人  甲○○
上列被告因違反毒品危害防制條例等案件，經檢察官提起公訴（
97年度偵字第10856號），本院判決如下：
    主  文
戊○○犯如附表壹編號壹至玖、拾壹至拾伍、拾柒、貳拾至貳拾
貳所示之罪，均累犯，各處無期徒刑，均褫奪公權終身，扣案如
附表貳編號玖、拾捌所示之第一級毒品海洛因，均在附表壹編
號壹至玖、拾壹至拾伍、拾柒、貳拾至貳拾貳之各該項下沒收銷
燬之，扣案如附表貳編號壹至貳、陸、拾壹至拾貳、貳拾陸、貳
拾捌至拾肆所示之物，均在附表壹編號壹至玖、拾壹至拾伍、
拾柒、貳拾至貳拾貳之各該項下沒收，如附表壹編號壹至玖、拾
壹至拾伍、拾柒、貳拾至貳拾貳所示販賣第一級毒品所得財物金
額，均在附表壹各該項下沒收；又犯如附表壹編號拾捌、拾玖所
示之罪，均累犯，各處有期徒刑捌年，扣案如附表貳編號拾、
拾玖所示之第二級毒品安非他命，均在附表壹編號拾捌、拾玖之
各該項下沒收銷燬之，扣案如附表貳編號壹至貳、陸、拾壹至拾
貳、貳拾陸、貳拾捌至拾肆所示之物，均在附表壹編號拾捌、
拾玖之各該項下沒收，如附表壹編號拾捌、拾玖所示販賣第二級
毒品所得財物金額，均在附表壹各該項下沒收；又犯如附表壹編
號拾陸所示之罪，累犯，處有期徒刑壹年陸月，扣案如附表貳編
號玖、拾捌所示之第一級毒品海洛因，均在附表壹編號拾陸之
項下沒收銷燬之，扣案如附表貳編號壹至貳、陸、拾壹至拾貳、
貳拾陸、貳拾捌至拾肆所示之物，均在附表壹編號拾陸之項下
沒收；又犯如附表壹編號拾、貳拾所示之罪，均累犯，各處有
期徒刑拾月，扣案如附表貳編號拾、拾玖所示之第二級毒品安
非他命，均在附表壹編號拾、貳拾之項下沒收銷燬之，扣案如
附表貳編號壹至貳、陸、拾壹至拾貳、貳拾陸、貳拾捌至拾肆
所示之物，均在附表壹編號拾、貳拾之各該項下沒收；又未經
許可，持有空氣槍，處有期徒刑年陸月，併科罰金新臺幣伍萬
元，罰金如易服勞役，以新臺幣壹仟元折算壹日，扣案如附表貳
編號拾肆至拾陸所示之物，均沒收。應執行無期徒刑，併科罰金
新臺幣伍萬元，罰金如易服勞役，以新臺幣壹仟元折算壹日，褫
奪公權終身，扣案如附表貳編號玖、拾捌所示之第一級毒品海
洛因、如附表貳編號拾、拾玖所示之第二級毒品安非他命，均
沒收銷燬之，扣案如附表貳編號壹至貳、陸、拾壹至拾貳、拾肆
至拾陸、貳拾陸、貳拾捌至拾肆所示之物，均沒收，販賣第一
級毒品所得共新臺幣萬柒仟元、販賣第二級毒品所得共新臺幣
玖佰元，均沒收。
    事  實
一、戊○○前於民國九十四年間因違反毒品危害防制條例案件，
    經臺灣高等法院臺南分院以九十四年度上訴字第五三四號判
    處有期徒刑十月、一年二月確定，其復因違反槍砲彈藥刀械
    管制條例及犯竊盜、詐欺、竊盜等罪，經本院分別以九十四
    年度訴字第五二八號、九十四年度易字第一０七二號、九十
    五年度簡上字第四０號、九十四年度易字第一一二號各判處
    有期徒刑十月、六月、十月、十月確定，嗣因適逢減刑，上
    開各罪經分別減為有期徒刑五月、七月、五月、三月、五月
    、五月，並定應執行刑為有期徒刑二年六月，經入監服刑後
    ，甫於九十七年二月二十二日期滿執行完畢。詎其仍不知悔
    改，明知海洛因、安非他命分別為毒品危害防制條例所規定
    之第一級、第二級毒品，均不得持有或販賣，竟意圖營利，
    以如附表二編號十一、十二、二十八所示之行動電話及門號
    為聯絡工具，於附表一編號一至九、十一至十五、十七、二
    十至二十二所示之時間、地點，分別販賣第一級毒品海洛因
    予陳建志、莊朝欽、邱志強、蔡珍珍、葉婷瑜、鄭朝仁（交
    易次數、包數及價格均詳如附表一編號一至九、十一至十五
    、十七、二十至二十二所示）；於附表一編號十八、十九所
    示之時間、地點，分別販賣第二級毒品安非他命予丁○○（
    交易次數、包數及價格均詳如附表一編號十八、十九所示）
    ；於附表一編號十六及十、二十三所示之時間、地點，分別
    轉讓第一級毒品海洛因及第二級毒品安非他命予丙○○（轉
    讓毒品之級別品項、次數及數量均詳如附表一編號十六及十
    、二十三所示）。戊○○另明知可發射金屬具有殺傷力之空
    氣槍，非經中央主管機關之許可，不得持有，竟於九十七年
    五月間某日，經由網路以新臺幣（下同）四千五百元之價格
    ，購得以高壓氣體為動力具有殺傷力之空氣槍一枝（槍枝管
    制編號：0000000000號）及供該槍枝使用之瓦斯鋼瓶及鋼珠
    ，而未經許可持有之。嗣警方循線監聽後，於九十七年七月
    二十四日下午三時三十分許，持臺灣臺南地方法院檢察署檢
    察官核發之拘票，先至臺南縣永康市○○路280之43號前，
    將戊○○拘提到案，並起出如附表二編號一至十六所示之物
    ，另經戊○○帶同警員前往臺南市○○○路○段16號11樓之
    3、之5二處，經在場之丙○○、張文芳同意搜索後，並扣得
    如附表二編號十七至四十一所示之物，始循線查獲上情。
二、案經臺南市警察局第五分局報請臺灣臺南地方法院檢察署檢
    察官偵查起訴。
    理  由
甲、程序方面：
一、按被告以外之人於檢察事務官、司法警察官或司法警察調查
    中所為之陳述，與審判中不符時，其先前之陳述具有較可信
    之特別情況，且為證明犯罪事實存否所必要者，得為證據，
    刑事訴訟法第一百五十九條之二定有明文。是依本條規定，
    被告以外之人於檢察事務官、司法警察（官）調查時所為之
    陳述，屬傳聞證據，依同法第一百五十九條規定，本無證據
    能力，必具備「可信性」及「必要性」二要件，始例外得適
    用上開第一百五十九條之二規定，認有證據能力，採為證據
    。此之「必要性」要件，必須該陳述之重要待證事實部分，
    與審判中之陳述有所不符，包括審判中改稱忘記、不知道等
    雖非完全相異，但實質內容已有不符者在內，且該審判外之
    陳述，必為證明犯罪之待證事實存在或不存在所不可或缺，
    二者兼備，始足當之。故此所謂「為證明犯罪事實存否所必
    要者」，既必須達不可或缺之程度，自係指就具體個案案情
    及相關卷證判斷，為發現實質真實目的，認為除該項審判外
    之陳述外，已無從再就同一供述者，取得與其上開審判外陳
    述之相同供述內容，倘以其他證據代替，亦無從達到同一目
    的之情形而言。而查，證人丁○○於本院審理時已到庭陳述
    ，且其證述之重要待證事實部分與渠在警詢時之供述內容相
    符，則證人在警詢之供述既有審判中之陳述可以代替，自非
    屬「為證明犯罪事實存否所必要者」，則證人丁○○之警詢
    供述，非為證明犯罪之待證事實存在或不存在所不可或缺，
    從而該證人警詢之供述自非屬上開傳聞例外規定之情形，並
    無證據能力。
二、按被告以外之人於審判外之陳述，雖不符前四條之規定，而
    經當事人於審判程序同意作為證據，法院審酌該言詞陳述或
    書面陳述作成時之情況，認為適當者，亦得為證據。當事人
    、代理人或辯護人於法院調查證據時，知有第一百五十九條
    第一項不得為證據之情形，而未於言詞辯論終結前聲明異議
    者，視為有前項之同意，刑事訴訟法第一百五十九條之五第
    一、二項分別定有明文。查本件被告及辯護人於本院準備程
    序進行時，均未爭執證人陳建志、莊朝欽、邱志強、蔡珍珍
    、葉婷瑜、鄭朝仁、丙○○在警詢之供述及渠等與丁○○在
    檢察官偵查中之證詞暨其他書證、物證之證據能力（見本院
    九十七年十一月五日準備程序筆錄），被告及辯護人迄未於
    本案言詞辯論終結前聲明異議，則依刑事訴訟法第一百五十
    九條之五規定，視為被告已同意援引作為證據，且經本院審
    酌該等言詞陳述作成時之情況及證據取得過程等節，認為上
    開證據，均有證據能力，可以作為認定事實之依據。
乙、實體認定：
一、訊據被告戊○○對有於附表一編號一至九、十一至十五、十
    七、二十至二十二所示之時間、地點，分別販賣第一級毒品
    海洛因予陳建志、莊朝欽、邱志強、蔡珍珍、葉婷瑜、鄭朝
    仁（交易次數、包數及價格均詳如附表一編號一至九、十一
    至十五、十七、二十至二十二所示）及於附表一編號十八、
    十九所示之時間、地點，分別販賣第二級毒品安非他命予丁○○（交易次數、包數及價格均詳如附表一編號十八、十九
    所示）之事實；暨其非法持有具殺傷力空氣槍之犯行均坦承
    不諱，並經證人陳建志、莊朝欽、邱志強、蔡珍珍、葉婷瑜
    、鄭朝仁、丁○○於檢察官偵訊時證述明確（見97年度偵字
    第10856號偵查卷第101~103頁、第199頁；第200頁；第72~7
    4頁、第198頁；第162~163頁；第201頁；第26~27頁、第136
    ~137頁；第35~38頁、第198~199頁），核與渠等於警訊時之
    陳述及丁○○於本院審理時到庭證述之情節相符（見警卷第
    32~34頁；第59~63頁；第71~74頁；第19~22頁、第23~25頁
    ；第26~30頁；97年度偵字第10856號偵查卷第116~118頁；
    本院卷第120~142頁），並有如附表二編號一至二、六、九
    至十六、二十六、二十八至三十四、三十八至四十所示之物
    扣案及被告與陳建志、莊朝欽、邱志強、蔡珍珍、葉婷瑜、
    鄭朝仁彼等之行動電話通聯譯文可資佐證，而扣案如附表二
    編號九、三十八及編號十、三十九所示之粉末、晶體分別經
    送鑑結果，附表二編號九、三十八均經檢出含第一級毒品海
    洛因成分；另附表二編號十、三十九均經檢出含第二級毒品
    甲基安非他命成分，此分別有法務部調查局九十七年八月十
    四日調科壹字第09723033180號濫用藥物實驗室鑑定書、法
    務部調查局九十七年八月十四日調科壹字第09723033170號
    濫用藥物實驗室鑑定書、高雄市立凱旋醫院九十七年十月三
    十日高市凱醫驗字第8601號濫用藥物成品檢驗鑑定書、內政
    部警政署刑事警察局九十七年八月二十九日刑鑑字第097012
    1323號鑑定書各一份在卷可憑，參以證人陳建志、莊朝欽、
    邱志強、蔡珍珍等人分別於九十七年七月二十五及同年七月
    十六日經警採尿送驗結果亦均呈鴉片類（嗎啡）陽性反應，
    此有臺南市警察局第五分局採驗尿液編號年籍對照表暨詮昕
    科技股份有限公司濫用藥物尿液檢驗報告等資料在卷可憑（
    見前揭偵查卷第166~189頁），足見證人等人確有施用海洛
    因之慣行，益見渠等供稱被告戊○○有販賣海洛因予其等之
    情事，確屬信而有徵，另扣案如附表二編號十四至十六所示
    之物，經送內政部警政署刑事警察局鑑驗結果，認送鑑空氣
    槍（槍枝管制編號：0000000000號）係氣體動力式槍枝，以
    小型高壓氣體鋼瓶內氣體為發射動力，經以金屬彈丸測試三
    次，其中彈丸（直徑約六．０mm、重量０‧八八公克）最大
    發射速度為一八二公尺／秒，計算其動能為一四焦耳，換算
    其單位面積動能為五十一焦耳／平方公分，而依日本科學警
    察研究所之研究結果，彈丸單位面積動能達二０焦耳／平方
    公分，則足以穿入人體皮肉層；另送鑑瓦斯鋼瓶五瓶，認係
    小型高壓氣體鋼瓶；送鑑鋼珠一包（七五０公克）認係金屬
    彈丸，有該局九十七年八月四日刑鑑字第0970113921號槍彈
    鑑定書一份附卷可參，從而，該扣案之空氣槍可認具殺傷力
    無訛。被告戊○○之自白與事實相符，其事證明確，被告戊○○有販賣第一級毒品海洛因、販賣第二級毒品安非他命及
    非法持有具殺傷力空氣槍之犯行，均堪予認定。
二、訊據被告戊○○矢口否認有於附表一編號十六及附表一編號
    十、二十三所示之時間、地點，分別轉讓海洛因、安非他命
    予丙○○之犯行，辯稱：伊並沒有轉讓海洛因、安非他命給
    丙○○云云。經查：
  (一)被告戊○○確有於附表一編號十六所示之時間、地點轉讓海
    洛因予丙○○及於附表一編號十、二十三所示之時間、地點
    轉讓安非他命予丙○○之事實，業據證人丙○○於本院審理
    時到庭結證無訛（見本院九十八年三月二十四日審判筆錄第
    2~15頁），核與證人丙○○於檢察官偵查中證稱：「（問：
    你在警局中曾說有向綽號『阿同』的男子拿過毒品？）是的
    ，『阿同』就是戊○○，我都是跟戊○○直接索取毒品，由
    他免費給我施用」、「（問：總共跟戊○○拿過幾次毒品？
    ）三次，第一次大概在九十七年六月二十九日晚上約七點許
    ，我就是撥打他上開聯絡電話其中一支，我們約在上開成大
    會館一樓，我跟他拿一包安非他命 (份量約為昨日我被扣安
    非他命份量的一半) ，當時只有我跟他見面，張文芳是在車
    上等。第二次大約是在九十七年七月十日中午十二點、十三
    時間，以上開同一聯絡方式，也是約在成大會館一樓，我也
    是自己跟戊○○見面，由戊○○免費提供給我海洛因乙包施
    用，這一包份量不曉得，第三次就是九十七年七月二十三日
    這一次，扣案的安非他命乙包就是戊○○給我的」、「（問
    【提示丙○○與戊○○通訊監察譯文】這幾次通話你有無跟
    戊○○完成毒品交易？）只有一次，日期是九十七年七月七
    日，大概是當天中午在警方前往搜索的成大會館拿到海洛因
    ，那一次戊○○沒有跟我收錢，之前在偵訊筆錄中說的七月
    十日那次，在今天看過通聯譯文後確定應該是七月七日中午
    ，而非七月十日」、「（問：這幾次交易戊○○有跟你收錢
    嗎？）三次都是戊○○親自把毒品交給我，每次他都沒有跟
    我收錢」等語之情節相符（以上分別見前揭偵查卷第51~52
    頁、第200頁），並有扣案如附表二編號十、三十九所示之
    第二級毒品安非他命及被告與丙○○彼等之行動電話通聯譯
    文可資佐證，而證人丙○○於九十七年七月二十四經警採尿
    送驗結果亦呈安非他命及嗎啡陽性反應，此有臺南市警察局
    第五分局採驗尿液編號年籍對照表暨詮昕科技股份有限公司
    濫用藥物尿液檢驗報告等資料在卷可憑（見前揭偵查卷第18
    6~187頁），足見證人丙○○確有施用海洛因及安非他命之
    慣行，堪認其供稱被告戊○○有轉讓海洛因、安非他命予其
    之情事，確屬信而有徵，參以被告於本院行準備程序時，對
    有於附表一編號十六所示之時間、地點轉讓海洛因予丙○○
    及於附表一編號十、二十三所示之時間、地點轉讓安非他命
    予丙○○之事實，均坦承確有此事而不爭執（見本院九十七
    年十一月五日準備程序筆錄第14頁），另於本院行第一次審
    判程序時雖始爭執有無轉讓海洛因予丙○○，惟對於其有於
    附表十、二十三所示之時間、地點轉讓安非他命予丙○○之
    事實亦不爭執（見本院九十八年一月六日審判筆錄第3頁）
    ，是被告於本院最後審判程序時再翻異前詞全盤否認有何轉
    讓海洛因、安非他命予丙○○之犯行，顯係卸飾之詞，不足
    採信，從而被告有於附表一編號十六所示之時間、地點轉讓
    第一級毒品海洛因予丙○○及於附表一編號十、二十三所示
    之時間、地點轉讓第二級毒品安非他命予丙○○之行為，殆
    可認定。
  (二)按販賣第一級毒品或第二級毒品均係違法行為，非可公然為
    之，且有其獨特之販售路線及管道，復無公定價格，容易增
    減分裝之份量，而每次買賣之價量，可能隨時依雙方關係深
    淺、資力、需求量及對行情之認知、來源是否充裕、查緝是
    否嚴緊、購買者被查獲時供述購買對象之可能風險之評估等
    ，而異其標準，非可一概而論，從而販賣之金額，一般除被
    告坦承犯行或價量俱臻明確外，委難察得實情，惟販賣之人
    從價差或量差中牟利之方式雖異，然其販賣行為在意圖營利
    則同一。復按近來政府為杜絕毒品之氾濫，對於查緝施用及
    販賣毒品之工作，無不嚴加執行，販賣毒品海洛因又係法定
    刑死刑或無期徒刑之重罪，另販賣安非他命亦屬最低刑度為
    七年以上之重罪，設若無利可圖，衡情一般持有毒品海洛因
    或安非他命之人當無輕易將所持有之毒品以平價供應他人而
    甘冒有被查獲移送法辦之危險之理，從而，舉凡其有償交易
    ，除有足以反證其確係另基於某種非圖利本意之關係外，自
    難因無法查悉其販入價格，作為是否高價賣出之比較，即可
    謂其無營利之意思而阻卻販賣犯行之追訴。而本件被告戊○○既係冒著被查辦之風險購入毒品復行分裝賣出，且又查扣
    得如上之毒品海洛因、安非他命及分裝工具，足見上情非虛
    ，並據其被查獲之數量非少，足證被告出售毒品顯有圖利之
    意圖至明。本件事證均已臻明確，被告戊○○之犯行均洵堪
    認定。
三、按海洛因為第一級毒品；安非他命為第二級毒品，毒品危害
    防制條例第二條第二項第一款、第二款分別規定甚明。故核
    被告戊○○如附表一編號一至九、十一至十五、十七、二十
    至二十二所為，均係犯毒品危害防制條例第四條第一項之販
    賣第一級毒品罪；其如附表一編號十八、十九所為，均係犯
    毒品危害防制條例第四條第二項之販賣第二級毒品罪；其如
    附表一編號十六所為，係犯同條例第八條第一項之轉讓第一
    級毒品罪；其如附表一編號十、二十三所為，均係犯同條例
    第八條第二項之轉讓第二級毒品罪；另其非法持有具殺傷力
    之空氣槍，所為係犯槍砲彈藥刀械管制條例第八條第四項之
    未經許可持有空氣槍罪。被告非法持有第一級毒品海洛因、
    第二級毒品安非他命之低度行為，已為其進而販賣、轉讓之
    高度行為所吸收，均不復另論。被告戊○○如附表一編號一
    至九、十一至十五、十七、二十至二十二之販賣第一級毒品
    行為；如附表一編號十八、十九之販賣第二級毒品行為；如
    附表一編號十六之轉讓第一級毒品行為；如附表一編號十、
    二十三之轉讓第二級毒品行為與非法持有空氣槍犯行，均犯
    意各別，應予分論併罰。查被告有如事實欄所載業經執行有
    期徒刑完畢之前科紀錄，有臺灣高等法院前案紀錄表在卷可
    徵，其於執行完畢後五年以內再犯本件有期徒刑以上之罪，
    均係屬累犯，因販賣第一級毒品罪之法定刑為死刑或無期徒
    刑，依法不得加重；另販賣第二級毒品罪之最重本刑為無期
    徒刑，依法對該無期徒刑部分亦不得加重，爰就販賣第二級
    毒品之有期徒刑部分、轉讓第一級毒品部分、轉讓第二級毒
    品及非法持有空氣槍部分均分別加重其刑。爰審酌被告犯罪
    之動機、目的、手段、所造成危害、暨被告於販賣第一、二
    級毒品及持有空氣槍部分尚知坦認犯行，惟就轉讓第一、二
    級毒品部分否認犯罪之犯後態度等一切情狀，分別量處如主
    文所示之刑，另就宣告無期徒刑部分諭知褫奪公權終身，及
    定應執行刑為無期徒刑、褫奪公權終身，併科罰金部分並諭
    知如易服勞役之折算標準，以資懲儆。扣案如附表二編號九
    、三十八所示之第一級毒品海洛因、如附表二編號十、三十
    九所示之第二級毒品安非他命，均為違禁物，應依毒品危害
    防制條例第十八條第一項前段規定，均沒收銷燬之，扣案如
    附表二編號一至二、六、十一至十二、二十六、二十八至三
    十四所示之物，為被告所有供犯如附表一各編號所示各罪所
    用之物，業據被告供明在卷可憑（見本院九十八年三月二十
    四日審判筆錄第23頁），爰依毒品危害防制條例第十九條第
    一項，在如主文所示附表一各該編號項下宣告沒收，另如附
    表一編號一至九、十一至十五、十七、二十至二十二所示販
    賣第一級毒品所得財物之金額；如附表一編號十八、十九所
    示販賣第二級毒品所得財物之金額，均依毒品危害防制條例
    第十九條第一項在如主文所示附表一各該編號項下諭知沒收
    ，而扣案如附表二編號十三、四十所示之被告所有現金，既
    經被告供承其中部分為販賣毒品所得，則應於上開扣案之現
    金內沒收。至於扣案如附表二編號十四至十六所示之物，其
    中空氣槍（槍枝管制編號：0000000000號）一支，係屬違禁
    物，應依刑法第三十八條第一項第一款之規定宣告沒收；另
    扣案之瓦斯鋼瓶及鋼珠，為被告所有供上開空氣槍配備使用
    ，而為本件犯罪所用之物，業據其供明在卷可按，爰依刑法
    第三十八條第一項第二款規定沒收之。其餘非主文欄所示之
    附表二扣案之物，其中編號三至五、七至八並無證據證明與
    被告所犯本案各罪有關，剩餘部分被告否認為其所有，亦非
    違禁物，爰均不為沒收之諭知，附此敘明。
據上論斷，應依刑事訴訟法第二百九十九條第一項前段，毒品危
害防制條例第四條第一項、第二項、第八條第一項、第二項、第
十八條第一項、第十九條第一項，槍砲彈藥刀械管制條例第八條
第四項，刑法第十一條前段、第四十七條第一項、第四十二條第
三項、第五十一條第三款、第四款、第八款、第三十七條第一項
、第三十八條第一項第一款、第二款，判決如主文。
本案經檢察官乙○○到庭執行職務。
中    華    民    國    98    年     4     月    7    日
                  刑事第五庭    審判長法  官  鍾邦久
                                      法  官  包梅真
                                      法  官  張瑛宗
以上正本證明與原本無異。
如不服本判決應於收受本判後10日內向本院提出上訴書狀，並應
敘述具體理由。其未敘述上訴理由者，應於上訴期間屆滿後20日
內向本院補提理由書狀（均須按他造當事人之人數附繕本）「切
勿逕送上級法院」。
                                      書記官  蔡志賢
中    華    民    國    98    年     4     月    7    日
 附表一：被告販賣及轉讓海洛因及安非他命之行為一覽表
 ┌───┬──────┬──────┬──────┬────────────┐
 │編號  │購買（或要求│犯罪時間    │犯罪地點    │毒品種類、販賣（或轉讓）│
 │      │）及交付者  │            │            │次數、價格（即販賣毒品所│
 │      │            │            │            │得）罪名                │
 ├───┼──────┼──────┼──────┼────────────┤
 │一    │陳建志購買  │97年4月間某 │臺南縣永康市│海洛因1次，價額新臺幣（ │
 │      │戊○○交付  │日          │砲校附近    │下同）500元（販賣）     │
 │      │            │            │            │販賣第一級毒品罪        │
 ├───┼──────┼──────┼──────┼────────────┤
 │二    │莊朝欽購買  │97年5月底、6│臺南市○○路│海洛因1次，價額2000元（ │
 │      │戊○○交付  │月初某日    │與長榮路口之│販賣）                  │
 │      │            │            │7-11超商附近│販賣第一級毒品罪        │
 ├───┼──────┼──────┼──────┼────────────┤
 │三    │邱志強購買  │97年6月6日某│臺南縣永康市│海洛因1次，價額1000元（ │
 │      │戊○○交付  │時          │五王國小附近│販賣）                  │
 │      │            │            │或臺南市中華│                        │
 │      │            │            │路一心加油站│販賣第一級毒品罪        │
 │      │            │            │旁          │                        │
 ├───┼──────┼──────┼──────┼────────────┤
 │四    │邱志強購買  │97年6月7日某│臺南縣永康市│海洛因1次，價額1000元（ │
 │      │戊○○交付  │時          │五王國小附近│販賣）                  │
 │      │            │            │或臺南市中華│                        │
 │      │            │            │路一心加油站│販賣第一級毒品罪        │
 │      │            │            │旁          │                        │
 ├───┼──────┼──────┼──────┼────────────┤
 │五    │陳建志購買  │97年6月9日下│臺南市○○路│海洛因1次，價額4000元（ │
 │      │戊○○交付  │午2時許     │與林森路口公│販賣）                  │
 │      │            │            │園          │販賣第一級毒品罪        │
 ├───┼──────┼──────┼──────┼────────────┤
 │六    │莊朝欽購買  │97年6月10日 │臺南市○○路│海洛因1次，價額2000元（ │
 │      │戊○○交付  │上午11時許  │與長榮路口之│販賣）                  │
 │      │            │            │7-11超商附近│販賣第一級毒品罪        │
 ├───┼──────┼──────┼──────┼────────────┤
 │七    │蔡珍珍購買  │97年6月19日 │臺南市○○路│海洛因1次，價額1000元（ │
 │      │戊○○交付  │晚間10時37分│某址        │販賣）                  │
 │      │            │許          │            │販賣第一級毒品罪        │
 ├───┼──────┼──────┼──────┼────────────┤
 │八    │邱志強購買  │97年6月20日 │臺南縣永康市│海洛因1次，價額1000元（ │
 │      │戊○○交付  │某時        │五王國小附近│販賣）                  │
 │      │            │            │或臺南市中華│                        │
 │      │            │            │路一心加油站│販賣第一級毒品罪        │
 │      │            │            │旁          │                        │
 ├───┼──────┼──────┼──────┼────────────┤
 │九    │葉婷瑜購買  │97年6月25日 │臺南市中華東│海洛因1次，價額2000元（ │
 │      │戊○○交付  │晚間8時許   │路「一心KTV │販賣）                  │
 │      │            │            │」附近      │販賣第一級毒品罪        │
 ├───┼──────┼──────┼──────┼────────────┤
 │十    │丙○○要求  │97年6月29日 │臺南市東區中│安非他命1次，約為0.45公 │
 │      │戊○○交付  │晚間7時許   │華東路1段16 │克（轉讓）              │
 │      │            │            │號1樓       │轉讓第二級毒品罪        │
 ├───┼──────┼──────┼──────┼────────────┤
 │十一  │鄭朝仁購買  │97年6月30日 │臺南市東區小│海洛因1次，價額2000元（ │
 │      │戊○○交付  │下午3時許   │東路與中華路│販賣）                  │
 │      │            │            │口          │販賣第一級毒品罪        │
 ├───┼──────┼──────┼──────┼────────────┤
 │十二  │葉婷瑜購買  │97年7月4日下│臺南市中華東│海洛因1次，價額2000元（ │
 │      │戊○○交付  │午1時許     │路「一心KTV │販賣）                  │
 │      │            │            │」附近      │販賣第一級毒品罪        │
 ├───┼──────┼──────┼──────┼────────────┤
 │十三  │莊朝欽購買  │97年7月4日下│臺南市○○路│海洛因1次，價額2000元（ │
 │      │戊○○交付  │午1時許     │與長榮路口之│販賣）                  │
 │      │            │            │7-11超商附近│販賣第一級毒品罪        │
 ├───┼──────┼──────┼──────┼────────────┤
 │十四  │鄭朝仁購買  │97年7月4日下│臺南市東區小│海洛因1次，價額2000元（ │
 │      │戊○○交付  │午4時許     │東路與中華路│販賣）                  │
 │      │            │            │口          │販賣第一級毒品罪        │
 ├───┼──────┼──────┼──────┼────────────┤
 │十五  │陳建志購買  │97年7月4日下│臺南市○○路│海洛因1次，價額4000元（ │
 │      │戊○○交付  │午5、6時許  │與林森路口  │販賣）                  │
 │      │            │            │            │販賣第一級毒品罪        │
 ├───┼──────┼──────┼──────┼────────────┤
 │十六  │丙○○要求  │97年7月7日中│臺南市東區中│海洛因1次，份量不詳（轉 │
 │      │戊○○交付  │午12時許    │華東路1段16 │讓）                    │
 │      │            │            │號1樓       │轉讓第一級毒品罪        │
 ├───┼──────┼──────┼──────┼────────────┤
 │十七  │鄭朝仁購買  │97年7月8日下│臺南市東區小│海洛因1次，價額4000元（ │
 │      │戊○○交付  │午4時許     │東路與中華路│販賣）                  │
 │      │            │            │口          │販賣第一級毒品罪        │
 ├───┼──────┼──────┼──────┼────────────┤
 │十八  │丁○○購買  │97年7月2日至│臺南市○○路│安非他命1次，價額400元（│
 │      │戊○○交付  │同年月11日間│榮民之家附近│販賣）                  │
 │      │            │某時        │            │販賣第二級毒品罪        │
 ├───┼──────┼──────┼──────┼────────────┤
 │十九  │丁○○購買  │97年7月11日 │臺南市○○路│安非他命1次，價額500元（│
 │      │戊○○交付  │下午2時許   │榮民之家附近│販賣）                  │
 │      │            │            │            │販賣第二級毒品罪        │
 ├───┼──────┼──────┼──────┼────────────┤
 │二十  │鄭朝仁購買  │97年7月15日 │臺南市○○路│海洛因1次，價額4000元（ │
 │      │戊○○交付  │下午3時許   │與東寧路口  │販賣）                  │
 │      │            │            │            │販賣第一級毒品罪        │
 ├───┼──────┼──────┼──────┼────────────┤
 │二十一│蔡珍珍購買  │97年7月16日 │臺南市永華夜│海洛因1次，價額1000元（ │
 │      │戊○○交付  │晚間7時30分 │市          │販賣）                  │
 │      │            │許          │            │販賣第一級毒品罪        │
 ├───┼──────┼──────┼──────┼────────────┤
 │二十二│陳建志購買  │97年7月21日 │臺南市○○路│海洛因1次（2小包），價額│
 │      │戊○○交付  │或22日某時  │1段麥當勞附 │1500元（販賣）          │
 │      │            │            │近          │販賣第一級毒品罪        │
 ├───┼──────┼──────┼──────┼────────────┤
 │二十三│丙○○要求  │97年7月23日 │臺南市東區中│安非他命1次，毛重0.91公 │
 │      │戊○○交付  │某時        │華東路1段16 │克（轉讓）              │
 │      │            │            │號1樓       │轉讓第二級毒品罪        │
 └───┴──────┴──────┴──────┴────────────┘
 附表二：扣案物品一覽表
 ┌───┬────────┬────┬────┬────────────┐
 │編號  │品名            │單位    │數量    │扣得地點                │
 ├───┼────────┼────┼────┼────────────┤
 │一    │分裝袋（大）    │包      │1       │臺南縣永康市○○路280之 │
 │      │                │        │        │43號（車牌號碼3721-UV號 │
 │      │                │        │        │自用小客車）            │
 ├───┼────────┼────┼────┼────────────┤
 │二    │分裝袋（夾鍊袋）│包      │1       │同編號一處所            │
 ├───┼────────┼────┼────┼────────────┤
 │三    │殘渣袋          │個      │5       │同編號一處所            │
 ├───┼────────┼────┼────┼────────────┤
 │四    │注射針筒（內有海│支      │3       │同編號一處所            │
 │      │洛因殘渣）      │        │        │                        │
 ├───┼────────┼────┼────┼────────────┤
 │五    │注射針筒（內有海│支      │1       │同編號一處所            │
 │      │洛因）刻度15    │        │        │                        │
 ├───┼────────┼────┼────┼────────────┤
 │六    │分裝匙          │支      │2       │同編號一處所            │
 ├───┼────────┼────┼────┼────────────┤
 │七    │使用過注射針筒  │支      │1       │同編號一處所            │
 ├───┼────────┼────┼────┼────────────┤
 │八    │未使用注射針筒  │支      │14      │同編號一處所            │
 ├───┼────────┼────┼────┼────────────┤
 │九    │海洛因          │小包    │13（驗餘│同編號一處所            │
 │      │                │        │淨重8.23│                        │
 │      │                │        │公克）  │                        │
 ├───┼────────┼────┼────┼────────────┤
 │十    │安非他命        │小包    │2（驗餘 │同編號一處所            │
 │      │                │        │淨重3.94│                        │
 │      │                │        │5公克） │                        │
 ├───┼────────┼────┼────┼────────────┤
 │十一  │手機門號SIM卡   │張      │6       │同編號一處所            │
 ├───┼────────┼────┼────┼────────────┤
 │十二  │行動電話        │支      │2       │同編號一處所            │
 ├───┼────────┼────┼────┼────────────┤
 │十三  │新臺幣          │元      │16100元 │同編號一處所            │
 ├───┼────────┼────┼────┼────────────┤
 │十四  │空氣槍          │支      │1       │同編號一處所            │
 ├───┼────────┼────┼────┼────────────┤
 │十五  │瓦斯鋼瓶        │瓶      │5       │同編號一處所            │
 ├───┼────────┼────┼────┼────────────┤
 │十六  │鋼珠            │包      │1（毛重 │同編號一處所            │
 │      │                │        │750公克 │                        │
 │      │                │        │）      │                        │
 ├───┼────────┼────┼────┼────────────┤
 │十七  │分裝袋（大）    │包      │1       │臺南市○區○○○路1段16 │
 │      │                │        │        │號11樓之3               │
 ├───┼────────┼────┼────┼────────────┤
 │十八  │分裝袋（夾鍊袋）│包      │2       │同編號十七處所          │
 ├───┼────────┼────┼────┼────────────┤
 │十九  │玻璃球          │個      │4       │同編號十七處所          │
 ├───┼────────┼────┼────┼────────────┤
 │二十  │模具            │組      │1       │同編號十七處所          │
 ├───┼────────┼────┼────┼────────────┤
 │二十一│分裝匙          │支      │4       │同編號十七處所          │
 ├───┼────────┼────┼────┼────────────┤
 │二十二│使用過注射針筒  │支      │3       │同編號十七處所          │
 ├───┼────────┼────┼────┼────────────┤
 │二十三│未使用注射針筒  │支      │1       │同編號十七處所          │
 ├───┼────────┼────┼────┼────────────┤
 │二十四│吸食器          │組      │3       │同編號十七處所          │
 ├───┼────────┼────┼────┼────────────┤
 │二十五│研磨機          │臺      │1       │同編號十七處所          │
 ├───┼────────┼────┼────┼────────────┤
 │二十六│背包            │支      │1       │臺南市○區○○○路1段16 │
 │      │                │        │        │號11樓之5陽臺           │
 ├───┼────────┼────┼────┼────────────┤
 │二十七│行動電話        │支      │6       │同編號十七處所          │
 ├───┼────────┼────┼────┼────────────┤
 │二十八│手機門號SIM卡   │張      │7       │同編號二十六處所        │
 ├───┼────────┼────┼────┼────────────┤
 │二十九│遠傳儲值卡      │張      │2       │同編號二十六處所        │
 ├───┼────────┼────┼────┼────────────┤
 │三十  │分裝匙          │支      │3       │同編號二十六處所        │
 ├───┼────────┼────┼────┼────────────┤
 │三十一│黑色皮包        │只      │1       │同編號二十六處所        │
 ├───┼────────┼────┼────┼────────────┤
 │三十二│鐵盒            │個      │3       │同編號二十六處所        │
 ├───┼────────┼────┼────┼────────────┤
 │三十三│分裝袋（夾鍊袋）│包      │4       │同編號二十六處所        │
 ├───┼────────┼────┼────┼────────────┤
 │三十四│殘渣袋          │包      │1       │同編號二十六處所        │
 ├───┼────────┼────┼────┼────────────┤
 │三十五│筆記本          │本      │1       │同編號二十六處所        │
 ├───┼────────┼────┼────┼────────────┤
 │三十六│電話本          │本      │1       │同編號二十六處所        │
 ├───┼────────┼────┼────┼────────────┤
 │三十七│電子磅秤        │臺      │1       │臺南市○區○○○路1段16 │
 │      │                │        │        │號11樓之5屋內           │
 ├───┼────────┼────┼────┼────────────┤
 │三十八│海洛因          │小包    │19（驗餘│同編號二十六處所        │
 │      │                │        │淨重13.7│                        │
 │      │                │        │4公克） │                        │
 ├───┼────────┼────┼────┼────────────┤
 │三十九│安非他命        │小包    │12（驗前│同編號二十六處所（同址8 │
 │      │                │        │總毛重19│樓1包）                 │
 │      │                │        │.47公克 │                        │
 │      │                │        │）      │                        │
 │      │                │        │起訴書原│                        │
 │      │                │        │記載為13│                        │
 │      │                │        │（毛重20│                        │
 │      │                │        │.13公克 │                        │
 │      │                │        │），惟  │                        │
 │      │                │        │其中一包│                        │
 │      │                │        │經鑑定結│                        │
 │      │                │        │果為K他 │                        │
 │      │                │        │命      │                        │
 ├───┼────────┼────┼────┼────────────┤
 │四十  │新臺幣          │元      │74000   │同編號二十六處所        │
 ├───┼────────┼────┼────┼────────────┤
 │四十一│瓦斯噴頭        │個      │1       │同編號十七處所          │
 └───┴────────┴────┴────┴────────────┘


司法院資訊處製作；財團法人民間司法改革基金會備份。
